【裁判字號】    90,訴,1147
【裁判日期】    920401
【裁判案由】    偽造文書等
【裁判全文】
臺灣桃園地方法院刑事判決                          九十年度訴字第一一四七號
    公  訴  人  臺灣桃園地方法院檢察署檢察官
    被      告  戊○○
右列被告因偽造文書等案件，經檢察官提起公訴（九十年度偵字第二八二八號），本
院判決如左：
    主  文
戊○○連續行使偽造私文書，足以生損害於公眾及他人，處有期徒刑壹年。
掛號函件回執聯上偽造「己○○」、「乙○○」之署押各壹枚，附表一所示信用卡背
面上及二筆簽帳單之銀行存根聯、特約商店存根聯上偽造「己○○」之署押共伍枚，
附表二所示信用卡背面上及二筆簽帳單之銀行存根聯、特約商店存根聯上偽造「乙○○」之署押共伍枚，大眾商業銀行編號Ａ00000000號持卡人存根聯壹張，均
沒收
    事  實
一、戊○○於民國八十九年六月十六日，見郵務士在其鄰居己○○位於桃園縣八德市
    ○○街一一七號住處遞送予己○○內有如附表一所示之華信安泰信用卡股份有限
    公司（下稱華信安泰公司）信用卡之掛號函件，竟基於行使偽造私文書及意圖為
    自己不法所有之概括犯意，未經己○○之同意，即假冒己○○之名義在郵局回執
    聯上偽簽「己○○」之署押後，以表示己○○確實已收到該掛號函件，再將屬於
    私文書性質之回執聯持交郵務士，致該郵務士誤以為其係己○○本人，而交付該
    掛號函件予戊○○，足以生損害於該郵務士對掛號信件遞送之正確性、己○○本
    人及華信安泰公司，戊○○詐得前開封緘之掛號函件後，開拆信函之封緘取得其
    內之信用卡及得知書信內容，隨即承前開概括犯意，在該信用卡背面偽造「己○○」之署押一枚，表示己○○與華信安泰公司立契守約及於行使時供特約商店核
    對身分等用意之證明後，戊○○即於八十九年六月二十一日持上開信用卡（含該
    信用卡背面「己○○」署名），連續至附表一所示之特約商店，佯以其即為「己○○」本人，而刷卡簽帳付款購物之方法，購買如附表一所示之物品，使該特約
    商店之店員陷於錯誤而將前開物品交付予戊○○。嗣於八十九年十一月底某日，
    戊○○見郵務士在其朋友乙○○位於桃園縣桃園市○○街七十三巷四弄六號住處
    遞送予乙○○內有如附表二所示之美商花旗銀行股份有限公司（下稱花旗銀行）
    信用卡之掛號信件，又承前開概括犯意，未經乙○○之同意，即假冒乙○○之名
    義在郵局回執聯上偽簽「乙○○」之署押後，以表示乙○○確實已收到該掛號函
    件，再將屬於私文書性質之回執聯持交該名郵務士，致該郵務士誤以為其係乙○○本人，而交付該掛號函件予戊○○，足以生損害於郵務士對掛號信件遞送之正
    確性、乙○○本人及花旗銀行，戊○○詐得前開封緘之掛號函件後，開拆信函之
    封緘取得其內信用卡及得知書信內容（妨害書信秘密部分未據告訴），隨即又承
    前開概括犯意，在該信用卡背面偽造「乙○○」之署押一枚，表示乙○○與花旗
    銀行立契守約及於行使時供特約商店核對身分等用意之證明後，戊○○即分別於
    同年十二月九日、十日持上開信用卡（含該信用卡背面「乙○○」署名），連續
    至附表二所示之特約商店，佯以其即為「乙○○」本人，以刷卡簽帳付款購物之
    方法，購買如附表二所示之物品。而戊○○上開刷卡購物之方式均係分別以複寫
    方式同時在附表一、二所示特約商店所交付之簽帳單之持卡人存根聯、特約商店
    存根聯及銀行存根聯上之偽簽「己○○」、「乙○○」之署押，一次偽造完成三
    聯「己○○」、「乙○○」名義之簽帳單，以表示「己○○」、「乙○○」在該
    店消費，其中持卡人存根聯歸由戊○○收執，特約商店存根聯及銀行存根聯則一
    併持向特約商店行使，致特約商店之店員不疑有詐，而陷於錯誤，同意由戊○○
    刷卡消費購物，嗣後不知情之特約商店人員再持銀行存根聯向財團法人聯合信用
    卡處理中心行使，使該信用卡中心陷於錯誤，將簽帳金額墊付給特約商店，足以
    生損害於己○○、乙○○、附表一、二所示之發卡公司、特約商店及財團法人聯
    合信用卡處理中心。嗣於九十年二月六日二十一時許，戊○○、謝念慈（涉嫌竊
    盜部分業經檢察官為不起訴處分確定）二人在桃園縣八德市○○街一四三巷二之
    三號四樓之住處為警持臺灣桃園地方法院檢察署檢察官核發之搜索票前往搜索，
    戊○○見警敲門，隨即將海洛因０．三公克、安非他命０．七公克、注射針筒十
    六支、安非他命吸食器一組、橡皮管、分裝匙等物自屋後鐵窗丟棄（其二人涉嫌
    違反毒品危害防制條例部分由檢察官另案偵辦），仍為警當場查獲上開毒品及施
    用毒品之器具，並在上開處所之房間內查獲如附表一、二、三所示之信用卡、公
    司卡、金融卡、身分證影本三張及附表二編號一之簽帳單正本一張等物品，始知
    上情。
二、案經桃園縣警察局大溪分局報告臺灣桃園地方法院檢察署檢察官偵查起訴。
    理  由
一、訊據被告戊○○對於未經被害人己○○、乙○○二人之同意，即冒名向郵務士領
    取內有信用卡之掛號函件，開拆信函之封緘盜刷信用卡等情固坦承不諱，惟對於
    警方所查獲之信用卡等物品矢口否認為其所竊取，辯稱：伊盜刷己○○、乙○○
    所有上開二張信用卡後，就放在伊所有機車之置物箱內，遭他人竊取，其他之信
    用卡、公司卡及身分證影本等物品，係警察在其住處外面拿進來的，並非在伊住
    處房間內查獲，伊並未竊取上開物品云云，惟查：
（一）被告戊○○對於未經被害人己○○、乙○○二人之同意，即冒名向郵務士領取
      內有信用卡之掛號函件，開拆信函之封緘取出附表一、二所示之信用卡後，並
      分別在信用卡背面偽造「己○○」、「乙○○」之署押後，於附表一、二所示
      之時間、地點盜刷信用卡等情，業據被告於偵訊中及本院調查、審理時坦承不
      諱，核與被害人己○○、乙○○分別於警訊及本院調查時指訴之情節大致相符
      ，且華信安泰公司確於八十九年六月十六日將附表一所示之信用卡以掛號方式
      交予郵局遞送乙節，有卷附華信安泰公司九十二年一月八日（九二）安信總字
      第一七號函暨所附大宗掛號、限時掛號函件部門留存聯可據。又被告戊○○於
      上揭時、地持附表二所示之信用卡至金久裕銀樓刷卡購買金飾等情，亦據證人
      徐松柏即金久裕銀樓店員於偵訊時證稱：「（當天是否簽乙○○之名？）是的
      」、「（是不是到庭這位到你銀樓刷卡？）對」等語（見偵查卷第四三頁正面
      、第四八頁反面）屬實，復有花旗銀行九十年十月二日（九十）消管字第二二
      八０號函暨所附帳單、簽帳單影本兩張、華信安泰公司九十年九月二十五日（
      九０）安信總字第六六八號暨所附之簽帳單影本二紙在卷可佐，並有上開二張
      信用卡扣案可證，是被告上開之自白要與事實相符，堪以採信。
（二）至附表一、二、三所示之信用卡等物品均係員警持臺灣桃園地方法院檢察署檢
      察官核發之搜索票，在被告住處之房間內查獲乙節，業據證人何肇乾、黃智雄
      二人即當時參與搜索之大溪分局警員於本院調查時均證稱：「（扣案東西有無
      看到是被告丟下來的嗎？）信用卡這些東西是在被告家裡的房間裡面查到」、
      「（報告書為何說是從鐵窗丟下去？）那時候被告的皮包連毒品和針筒是我們
      到樓下查獲的。信用卡部分是另外一位同仁到樓上查到被告的皮包的」等語，
      以及證人何肇乾證稱：「信用卡是在被告房間查到」、「（是否在變電箱查到
      ？）沒有。我們是分兩組，一組是到樓下攻堅，另外一組到房間搜索，樓下那
      一組搜到毒品等東西，樓上那一組就搜到信用卡公司卡等物」等語（均見本院
      九十年十月三十一日訊問筆錄第三頁）屬實，足見上開扣案之信用卡等物品確
      係在被告房間所查獲。至桃園縣警察局大溪分局刑事案件報告書上記載上開物
      品係自屋後鐵窗空隙丟棄等語，應係誤載，此觀之被告當時警訊筆錄上記載訊
      問人均以信用卡等物品是在被告住處之房間內查獲等問題訊問被告（見偵查卷
      第五頁反面）可證，並有臺灣桃園地方法院檢察署檢察官搜索票、搜索扣押證
      明筆錄（收據、證明）各一紙附卷可稽。且被告既坦承持附表一、二所示之信
      用卡刷卡購物，而該二張信用卡連同扣案之大眾商業銀行編號Ａ000000
      00號持卡人存根聯簽帳單與附表三所示之物品均係放在一起而為警查獲，若
      被告不曾看過附表三之信用卡等物品，何以附表一、二之信用卡與附表三之信
      用卡等物品均係放在一起？被告於本院調查時雖辯稱附表一、二之信用卡係伊
      放在機車置物箱遭竊云云，然被告於本院調查時先供稱：「（華信銀行信用卡
      何時不見的？）八十九年六月底七月初就不見了。．．．」云云（見本院九十
      年八月二十九日訊問筆錄第三頁），嗣供稱：「因為我那張安泰銀行信用卡放
      在我機車裏，我機車不見了，我有報警」云云（見本院九十二年二月十三日訊
      問筆錄），繼於本院調查時又改稱：（你說查扣之信用卡、身分證等物是放在
      哪部車？）放在廠牌山葉這台車。另外壹台是很早就遺失了，跟這個案子沒有
      關係」、「（廠牌山葉之機車何時失竊？）沒有被偷」云云（見本院九十二年
      二月十七日訊問筆錄第四頁），顯然被告就信用卡如何失竊等情，前後供述不
      一，先稱係放在機車裏，連同機車一起被竊，嗣改稱放在另一輛機車，機車沒
      被偷走，只被偷走信用卡，是被告辯稱信用卡遭竊乙節，已非無疑。又被告上
      開所稱山葉牌機車之車牌號碼為ＧＰ八—三二九號，於八十九年十一月出廠，
      車主姓名為戊○○，此有卷附車號查詢重型機車車籍表可稽，是被告購得該部
      機車之時間應該是在八十九年十一月機車出廠以後，則被告稱該華信安銀行之
      泰信用卡於八十九年六月底、七月初放在該部山葉牌機車遭竊云云，然該部機
      車在八十九年六、七月間根本就還沒製造完成，被告如何能將上開信用卡放在
      該部機車裏，顯然被告上開辯解均係事後卸責之詞，不足採信。本件事證明確
      ，被告犯行洵堪認定，應予依法論科。
二、按信用卡簽帳單，係持卡人向特約商店消費後簽持卡人姓名於其上，由特約商店
    將第一聯交持卡人收執，第二聯之特約商店存根聯及第三聯之銀行存根聯則由特
    約商店取回，而該簽帳單由持卡人簽名係指持卡人同意依據信用卡持卡人與發卡
    銀行間合約條件，對其所購物品或接受服務，均應按簽帳單之消費金額，付款予
    發卡銀行，故持卡人於該簽帳單簽名其用意與票據背書大致相同，皆係對所簽之
    金額負責之意，故為刑法第二百十條之私文書。又收件人在掛號信函之回執聯上
    簽名，該回執聯以形式上觀察，足以表示收件人確實業已收到該掛號函件用意之
    證明，亦屬刑法第二百十條之私文書。被告戊○○冒用「己○○」、「乙○○」
    之名義，在掛號信函之回執聯上分別偽造「己○○」、「乙○○」之署押，並將
    該回執聯交予該郵務士而行使，使郵務士陷於錯誤而交付該封緘之掛號函件，被
    告嗣又開拆掛號信函之封緘，取得前開信用卡之行為，係犯刑法第二百十六條、
    第二百十條之行使偽造私文書罪及同法第三百三十九條第一項之詐欺取財罪。被
    告於掛號函件回執聯上偽造「己○○」、「乙○○」署押之行為，為偽造私文書
    之部分行為，而偽造回執聯之低度行為，應為行使之高度行為所吸收，均不另論
    罪。另被告取得己○○前開掛號函件後，開拆封緘得知其書信內容之所為，亦犯
    刑法第三百十五條之妨害書信秘密罪，至被告開拆乙○○前開掛號函件書信部分
    未據被害人乙○○提出告訴，詳如後述。又銀行核發予申請人之信用卡，雖持卡
    人僅在信用卡背後簽名，惟此依一般交易習慣即表示該信用卡為簽名者所有，其
    與發卡公司立契守約及於使用時供特約商店核對身分等用意之證明，依刑法第二
    百二十條第一項規定應以文書論。被告冒名領取上開二張信用卡後，在信用卡背
    面分別偽簽「己○○」、「乙○○」之署押，用以表示係「己○○」、「乙○○
    」有權使用之信用卡，並持之行使部分，係犯刑法第二百十六條、第二百十條之
    行使偽造私文書罪。次查持信用卡刷卡（含該卡背面偽簽「己○○」、「乙○○
    」署名）購物，持卡人在簽帳單上簽名時，即表示該簽帳單係以持卡人之名義所
    製作之文書，雖一般情形率皆先由特約商店在簽帳單上列印商店名稱、刷卡日期
    及金額等記載事項，惟此僅係為便利持卡人製作簽帳單之權宜作法，是以被告於
    刷卡購物時，雖僅偽簽「己○○」、「乙○○」之署押，然該簽帳單本身仍為被
    告所製作之私文書，故被告持信用卡至特約商店佯以其為持卡人，而偽簽「己○○」、「乙○○」之署押偽造簽帳單，並持交各特約商店，使各該特約商店陷於
    錯誤，而接受其消費購物並交付財物部分等行為，核其所犯係刑法第二百十六條
    、第二百十條之行使偽造私文書罪、第三百三十九條第一項之詐欺取財罪。至被
    告於信用卡背面、簽帳單上偽造「己○○」、「乙○○」署押之行為，均為偽造
    私文書之部分行為，又偽造文書後，復持以行使，偽造之低度行為為行使之高度
    行為所吸收，均不另論罪。被告所犯前開多次行使偽造私文書、詐欺取財行為，
    均各時間緊接，所犯罪名亦各均相同，顯俱各出於概括犯反覆為之，各為連續犯
    ，爰依刑法第五十六條之規定各論以一罪，並均加重其刑。被告所犯上開行使偽
    造私文書、詐欺取財及妨害書信秘密罪三罪間，有方法、目的之牽連關係，應依
    刑法第五十五條之規定，從一重論以行使偽造私文書罪。至公訴人雖未就被告冒
    名詐取華信安泰公司寄予己○○信用卡，並於附表一所示盜刷信用卡之行為予以
    起訴，惟此部分與前開已起訴部分有連續犯之裁判上一罪關係，本院自得併予審
    理，附此敘明。爰審酌被告素行不佳（有臺灣高等法院被告全國前案紀錄表附卷
    可證）、犯罪之動機、目的、手段、盜刷之金額、至今僅清償華信安泰公司盜刷
    之金額（有卷附華信安泰公司九十年十一月二十日（九０）安信總字第七八八號
    函暨所附自動櫃員機交易明細單、郵政劃撥儲金存款收據各一紙可據），然仍積
    欠盜刷花旗銀行信用卡之金額、犯罪後坦認犯行等一切情狀，量處如主文所示之
    刑。
三、被告在郵局掛號函件回執聯分別偽造「己○○」、「乙○○」署押各一枚；附表
    一所示二筆簽帳單之銀行存根聯、特約商店存根聯上偽造之「乙○○」署押各一
    枚（合計四枚）；附表二所示二筆簽帳單之銀行存根聯、特約商店存根聯上偽造
    之「己○○」署押各一枚（合計四枚）及附表一、二所示信用卡上之偽造「己○○」、「乙○○」署押各一枚，均應依刑法第二百十九條之規定宣告沒收。另扣
    案之大眾商業銀行編號Ａ00000000號持卡人存根聯已交付被告收執，且
    係被告行使偽造私文書及詐欺取財所得之物，應依刑法第三十八條第一項第三款
    宣告沒收，其上偽造「乙○○」署押自毋庸重複宣告沒收。至於附表一及附表二
    編號二所示三筆刷卡購物時，被告所分別偽造「己○○」、「乙○○」署押之簽
    帳單顧客存根聯三紙，業經被告於簽帳消費後丟棄滅失，衡情可信，並據被告陳
    明在卷，無從諭知沒收。至扣案之附表一、二所示信用卡各一張為發卡銀行所有
    ，另郵局掛號函件回執聯各二張，業已交予郵務士收執，及該各筆簽帳單之銀行
    存根聯、特約商店存根聯均已交付該發卡公司及特約商店，均非屬被告所有，自
    不得宣告沒收，均附此明。
四、至公訴意旨另以：被告戊○○於八十九年十一月底某日，在其朋友乙○○住處樓
    下竊取乙○○內有花旗銀行信用卡之信件後予以拆封，得手後將該花旗銀行信用
    卡（即附表二所示信用卡）據為己有，又於九十年一月初某時，在桃園縣八德市
    ○○街一四三巷二之三號三樓竊得庚○○、丁○○所有如附表三編號一、二、八
    所示之公司卡各一張及身分證影本三張，又連續於不詳時間、地點竊得如附表一
    、附表三編號三、四、五之信用卡信用卡四張及附表二之信用卡一張（此張信用
    卡即前開乙○○所有之信用卡，公訴人此部分應係誤載），認被告上開犯行，係
    犯刑法第三百二十條之竊盜罪、同法第三百十五條之妨害書信秘密罪云云。惟訊
    據被告戊○○堅詞否認有何公訴人所指之竊盜犯行，辯稱：乙○○及己○○之信
    用卡均係伊冒名向郵差領取的，伊盜刷上開二張信用卡後，就放在伊所有機車之
    置物箱內，而被別人偷走，其他之信用卡、公司卡及身分證影本等物品，警察並
    非在伊住處查獲，而係警察在伊住處外面拿進來的，伊並未去竊取上開物品等語
    。經查：刑法第三百十五條之妨害書信秘密罪，依刑法第三百十九條之規定須告
    訴乃論，惟被害人乙○○並未對被告提出告訴，既未經合法告訴，自係欠缺訴追
    之要件，本應為不受理之判決，惟公訴人認此部分與前開論罪部分有裁判上一罪
    之牽連關係，爰不另為不受理之判決。另公訴人認被告竊取上開信用卡等物品，
    無非係以上開信用卡等物品均係在被告上開住處房間內所查獲，且被告亦坦承竊
    取乙○○之信用卡等情，為其主要論據，然被告於檢察官偵訊時業已供稱：「（
    信用卡哪裏來的？）信用卡是補寄給乙○○，我收到他的信，就將信用卡拿來使
    用」、「（你如何可以收到乙○○的信？）我到他家樓下等」等語（見偵查卷第
    四八頁反面、第四九頁正面），足見被告並未於偵訊時坦承竊取乙○○之信用卡
    ，且被告於本院審理時亦供稱：「乙○○信用卡我是冒名向郵差領的，我等了很
    多天，我知道他去新竹戒治，我有跟他講過要先跟他借卡來用。己○○的信用卡
    是我向郵差冒名領的，郵差按掛號我也不知道，就去跟郵差領，我簽己○○的名
    字，我不知道裡面是信用卡。乙○○部分我也是簽乙○○的名字」等語（見本院
    九十二年三月十八日審判筆錄第三頁、第四頁）明確，是檢察官認被告業已坦承
    竊取乙○○之信用卡，容有誤會。又附表一、二、三所示之信用卡等物品雖係自
    被告住處之房間內所查獲，如前所述，然被害人己○○、乙○○、辛○○、甲○○、丙○○均無法指證上開物品為被告所竊取。且甲○○所有如附表三編號之信
    用卡雖分別於八十九年八月十日、同年月十四日遭盜刷三筆，金額別為八千三百
    四十三元、一萬六千七百八十九元及一萬一千六百元，此有花旗銀行九十一年一
    月二十四日（九十一）消管字第三二七號函暨所附帳單一張及簽帳單二張（另一
    筆消費無法提供簽帳單）在卷可稽，然本院將其中大眾商業銀行編號Ａ0000
    0000號簽帳單正本一張與被告在中國信託商業銀行開戶印鑑卡正本、郵政儲
    金匯業局之印鑑單正本、遠傳電信行動電話服務申請書、和信電信服務申請表、
    臺灣新竹戒治所調查資料紀錄表即被告當庭書寫字跡、切結書等資料，一併送請
    國防部憲兵司令部刑事鑑識中心進行筆跡鑑定，經該中心鑑定結果認為該簽帳單
    上「甲○○」書寫字跡與切結書及戊○○當庭書寫字跡間之書寫個性、慣性及特
    徵均不相符，此有國防部憲兵司令部刑事鑑識中心九十一年十一月二十六日（九
    一）綱得字第一五八四九號鑑驗通知書在卷可佐，足見該簽帳單並非被告所偽造
    ，則被害人甲○○所有上開信用卡雖遭他人盜刷，然亦無法證明係被告所為，被
    告既自始否認竊取上開信用卡，且被害人己○○等人之上開指述僅能證明其等所
    有之上開信用卡失竊，尚無法證明係被告所竊取，雖上開物品係在被告住處房間
    內查獲，然被告持有上開物品之原因非僅竊盜而已，亦有可能係自他人寄放或自
    不詳姓名之人處搶奪、收受、故買贓物而取得，或為其所拾得，其原因不一而足
    ，是自難僅以上開信用卡等物品係在被告住處房間內查獲，而據此推論被告竊取
    上開信用卡等物品。此外，本院復查無其他積極證據足資證明被告上開竊盜之犯
    行，本應為被告無罪之諭知，惟公訴人認此部分與前開論罪部分有裁判上一罪之
    牽連關係，爰不另為無罪之諭知，附此敘明。
據上論斷，應依刑事訴訟法第二百九十九條第一項前段，刑法五十六條、第三百十五
條、第二百十六條、第二百十條、第二百二十條第一項、第三百三十九條第一項、第
五十五條、第二百十九條、第三十八條第一項第三款，罰金罰鍰提高標準條例第一條
前段，判決如主文。
本案經檢察官張立中到庭執行職務。
中        華        民        國    九十二    年     四     月    一    日
                                  臺灣桃園地方法院刑事第二庭
                                      審判長法  官   徐培元
                                            法  官   林恆吉
                                            法  官   許乃文
右正本證明與原本無異。
如不服本判決，應於判決送達後十日內向本院提出上訴狀( 應附繕本 )，上訴於
臺灣高等法院。
    書記官   王曉雁
中        華        民         國     九十二    年    四    月    四    日
附錄本判決論罪之法條：
中華民國刑法第三百一十五條
無故開拆或隱匿他人之封緘信函、文書或圖畫者，處拘役或三千元以下罰
金。無故以開拆以外之方法，窺視其內容者，亦同。
中華民國刑法第二百一十六條
 (行使偽造變造或登載不實之文書罪)
行使第二百十條至第二百十五條之文書者，依偽造、變造文書或登載不實
事項或使登載不實事項之規定處斷。
中華民國刑法第三百三十九條
 (普通詐欺罪)
意圖為自己或第三人不法之所有，以詐術使人將本人或第三人之物交付者
，處五年以下有期徒刑、拘役或科或併科一千元以下罰金。
以前項方法得財產上不法之利益或使第三人得之者，亦同。
前二項之未遂犯罰之。
附表
一、信用卡卡號：0000000000000000號
        發卡銀行：華信安泰信用卡股份有限公司
        持卡人：己○○
┌──┬────┬────────────┬────────┬──────
│編號│盜刷時間│盜    刷     地     點  │盜  刷  金  額  │消 費 型 態
│    │        │                        │（新臺幣）      │
├──┼────┼────────────┼────────┼──────
│一  │89.6.21 │全國電子專賣店      │一萬零一百九十  │購買手機
│    │        │                        │七千元          │
├──┼────┼────────────┼────────┼──────
│二  │89.6.21 │家福股份有限公司        │一萬三千三百三  │購買菸、酒、
│    │        │                        │十七元          │飲料等商品
└──┴────┴────────────┴────────┴──────
附表二、信用卡卡號：0000000000000000號
        發卡銀行：花旗銀行
        持卡人：乙○○
┌──┬────┬────────────┬────────┬──────
│編號│盜刷時間│ 盜  刷  地   點        │ 盜  刷  金  額 │消 費 型 態
│    │        │                        │（新臺幣）      │
├──┼────┼────────────┼────────┼──────
│一  │89.12.9 │金久裕銀樓              │一萬六千二百五十│購買金飾
│    │        │桃園縣八德市○○街三六號│元              │
├──┼────┼────────────┼────────┼──────
│二  │89.12.10│中興倉儲（股）公司      │二萬七千八百八十│購買電器產品
│    │        │桃園縣大溪鎮仁善里三一之│元              │
│    │        │三號                    │                │
└──┴────┴────────────┴────────┴──────
附表三、
┌──┬─────────────┬────┬─────┬────────
│編號│物     品     名      稱  │所有人  │數      量│備            註
├──┼─────────────┼────┼─────┼────────
│一  │高橋證券股份有限公司公司卡│庚○○  │一張      │已領回
│    │（帳號：四四八二九五號）  │        │          │
├──┼─────────────┼────┼─────┼────────
│二  │高橋證券股份有限公司公司卡│丁○○  │一張      │已領回
│    │（帳號：二０七七七九號）  │        │          │
├──┼─────────────┼────┼─────┼────────
│三  │花旗銀行信用卡（卡號：四五│甲○○  │一張      │已領回
│    │0000000000000│        │          │
│    │五號）                    │        │          │
├──┼─────────────┼────┼─────┼────────
│四  │花旗銀行信用卡（卡號：四五│辛○○  │一張      │已領回
│    │0000000000000│        │          │
│    │三號）                    │        │          │
├──┼─────────────┼────┼─────┼────────
│五  │富邦銀行信用卡（卡號：四五│不詳    │一張      │信用卡名義人為何
│    │0000000000000│        │          │純珍，然否認該信
│    │八號）                    │        │          │用卡為其所有。
├──┼─────────────┼────┼─────┼────────
│六  │臺灣企銀金融卡（卡號：一五│不詳    │一張      │廢卡、漏未起訴
│    │000000000號）    │        │          │
├──┼─────────────┼────┼─────┼────────
│七  │誠泰銀行金融卡（卡號：四三│不詳    │一張      │漏未起訴
│    │0000000000號）  │        │          │
├──┼─────────────┼────┼─────┼────────
│八  │庚○○身分證影本（身分證字│庚○○  │三張      │已領回
│    │號：Ｚ000000000號│        │          │
└──┴─────────────┴────┴─────┴────────


司法院資訊處製作；財團法人民間司法改革基金會備份。
